【裁判字號】    95,小上,34
【裁判日期】    950612
【裁判案由】    給付票款
【裁判全文】
臺灣板橋地方法院民事裁定              95年度小上字第34號
上  訴  人  乙○○
被 上 訴人  台北富邦商業銀行股份有限公司
法定代理人  甲○○
上列當事人間請求給付票款事件，上訴人對於中華民國95年3 月
27日本院三重簡易庭95年度重小字第325 號第一審判決提起上訴
，本院裁定如下：
    主  文
上訴駁回。
第二審訴訟費用新臺幣壹仟伍佰元由上訴人負擔。
    理  由
一、按對於小額程序第一審判決之上訴，非以其違背法令為理由
    ，不得為之，民事訴訟法第436 條之24第2 項定有明文；又
    前開上訴，其上訴狀內應記載上訴理由，並表明原判決所違
    背之法令及其具體內容，以及依訴訟資料可認為原判決有違
    背法令之具體事實，同法第436 條之25亦定有明文。是當事
    人以小額訴訟程序之第一審判決違背法令為理由提起上訴時
    ，就原判決如何不適用法規或適用法規不當，其上訴狀或理
    由書應有具體之指摘，並揭示該法規之條項或其內容，若係
    成文法以外之法則，應揭示該法則之旨趣，倘為司法院解釋
    或最高法院之判例，則應揭示該判解之字號或其內容，如依
    民事訴訟法第469 條第1 款至第5 款所列各款事由提起上訴
    者，其上訴狀或理由書應揭示合於該條款之事實；若小額訴
    訟程序上訴人之上訴狀或理由書未依上述方法為表明者，即
    難認已對原判決之違背法令有具體之指摘，其上訴自難認為
    合法（民事訴訟法第436 條之32第2 項準用第三審程序相關
    規定，並參照最高法院71年臺上字第314 號判例意旨）。再
    當事人於小額訴訟之第二審程序不得提出新攻擊或防禦方法
    ，但因原法院違背法令致未能提出者，不在此限，民事訴訟
    法第436條之28復定有明文。
二、本件上訴意旨略以：(一)上訴人收受原審判決書，經聲請閱卷
    後，始發現被上訴人於原審執以請求上訴人給付票款之支票
    1 紙（下稱系爭支票），係被上訴人因辦理票貼業務而取得
    （票貼對象為系爭支票之受款人金龍保全股份有限公司【下
    稱金龍保全公司】），惟銀行於辦理票貼時，均僅貸予相對
    人一定成數之款項，而非依票面金額全數給付，顯見被上訴
    人係以不相當之對價取得系爭支票，依票據法第14條第2 項
    規定，不得享有優於前手之權利，被上訴人竟起訴請求上訴
    人給付全數之票款，違反一般商業慣例，亦顯有不當得利之
    意圖；(二)金龍保全公司於93年間起即發生財務危機，此為新
    聞報紙所刊登，被上訴人竟仍自金龍保全公司收受系爭支票
    ，顯有重大過失，依票據法第14條第1 項規定，被上訴人自
    不能取得系爭支票之票據權利，原審未察，竟為被上訴人勝
    訴之判決，顯有違誤等語。上訴人上訴聲明求為判決廢棄原
    審判決，並駁回被上訴人於原審之訴。
三、經查，上訴人前開上訴意旨(一)部分所述之答辯內容，並未經
    上訴人於原審提出，核屬小額訴訟之第二審程序中所提出之
    新防禦方法，且其於原審之未能提出，亦非因原審法院違背
    法令所致，揆諸首揭民事訴訟法第436 條之28條文規定，此
    項新防禦方法之提出自非法之所許，本院無從審酌。至上訴
    人前開上訴意旨(二)部分所述之答辯內容，觀諸上訴人於原審
    所提出之剪報資料，金龍保全公司係自民國93年下半年間起
    ，始經披露發生財務危機，而原審於調查審理後，認被上訴
    人係早於93年1 月30日即已自金龍保全公司背書取得系爭支
    票，自屬善意，且上訴人復未能舉證證明被上訴人有何惡意
    或重大過失取得系爭支票之情事，因認上訴人前開所辯，洵
    非可採，其所為之認定核無違誤之處，上訴人徒就原審之事
    實認定為爭執，並未具體指出原審判決此部分有如何違背法
    令情事，更未指明原審判決所違反之法令條項或其內容，以
    及依訴訟資料有何判決違背法令之具體事實，揆諸首揭說明
    ，自不得謂已合法表明上訴理由，其上訴自難認為合法，應
    予駁回。
四、本件第二審裁判費1,500 元，應由上訴人負擔，爰確定如主
    文第2 項所示。
五、據上論結，本件上訴為不合法，依民事訴訟法第436 條之32
    第1 項、第2 項、第444 條第1 項前段、第436 條之19第1
    項、第95條、第78條，裁定如主文。
中    華    民    國    95    年    6     月    12    日
                  民事第二庭  審判長法  官  梁宏哲
                                    法  官  古秋菊
                                    法  官  劉景宜
以上正本係照原本作成。
本裁定不得抗告。
中    華    民    國    95    年    6     月    12    日
                                    書記官  陳淑芳


司法院資訊處製作；財團法人民間司法改革基金會備份。
